【裁判字號】    88,訴,498
【裁判日期】    890531
【裁判案由】    毒品危害防制條例
【裁判全文】
臺灣桃園地方法院刑事判決                          八十八年度訴字第四九八號
    公  訴  人  臺灣桃園地方法院檢察署檢察官
    被      告  戊○○
    指定辯護人?本院公設辯護人  乙○○
右列被告因毒品危害防制條例案件，經檢察官提起公訴（八十七年度偵字第一四九六
九號），本院判決如左：
        主  文
戊○○連續販賣第二級毒品，累犯，處有期徒刑柒年月，扣案之安非他命小包（
驗餘淨重零點捌零貳公克）及含安非他命殘渣之塑膠袋小包，均沒收銷燬之；扣
案之分裝袋壹大包（內含捌拾陸個小包）、磅秤壹個、分裝吸管貳支及未扣案之販賣
安非他命所得新台幣壹萬伍千元，均沒收之，新台幣壹萬伍千元部分如全部或一部不
能沒收時，以其財產抵償之。
        事  實
一、戊○○前曾於八十四年間因違反藥事法等案件，經本院判決有期徒刑六月確定，
    於八十五年二月十八日執行完畢，猶不知悔改，仍基於意圖營利之概括犯意，自
    八十七年七月中旬起至八十七年九月下旬止（扣除戊○○於八十七年八月二十日
    至九月上旬，經本院裁定觀察勒戒之期間），連續在桃園縣蘆竹鄉長興村溪洲六
    ０七號八之四樓之住處，或在其住處附近之義美工廠附近，平均三週以每包新台
    幣（下同）五千元之代價，連續販賣第二級毒品安非他命予丙○○三次，得款一
    萬五千元。嗣於八十七年十月四日，警方查獲丙○○施用安非他命之犯行，丙○
    ○並供出其安非他命來源係購自戊○○，警方旋於八十七年十月六日十六時三十
    分許，持搜索票，在戊○○前揭住處扣得其所有之安非他命三小包（驗餘淨重零
    點捌零貳公克）、含安非他命殘渣之塑膠袋小包及其所有供販賣第二級毒品
    安非他命用之分裝袋一大包（內八十六個小包）、磅秤一個、分裝吸管二支。
二、案經桃園縣警察局大園分局報請臺灣桃園地方法院檢察署檢察官偵查起訴。
        理  由
一、訊據被告戊○○矢口否認有何販賣安非他命之犯行，辯稱：伊並未賣安非他命予
    丙○○，丙○○僅於八十七年過年期間向伊要安非他命吸用，也曾二、三次合資
    買安非他命，於八十七年三月間伊購屋後，丙○○曾找伊要合資買安非他命，伊
    即介紹當時居住同社區之六０六號之「阿國」給丙○○認識，之後即未再見面，
    伊根本未賣安非他命予丙○○，而該電子磅秤及分裝袋，係阿國所寄放的，伊確
    未賣安非他命予丙○○，並請求與丙○○對質云云。經查：丙○○如何於右揭時
    地，平均三週以每包五千元之代價向被告戊○○購買安非他命之事實，業據證人
    丙○○於警訊及偵查中證述明確（見偵查卷第十三頁反面、三十二反面），又前
    揭在被告住處扣案之顆粒三小包，顆粒中含有甲基安非他命成份，驗餘淨重０．
    八三０二公克，亦有憲兵司令部刑事鑑識中心鑑驗通知書一紙在卷可按，且證人
    丁○○（即承辦本件之員警）亦到庭證稱：警方根據丙○○之供述，再向檢方聲
    請搜索票，至現場時向警衛說有郵包要給他（指戊○○），等他下來就抓他，所
    以他沒有辦法事先湮滅，被搜到之物係在戊○○房間內搜到的，磅秤是在霹靂包
    ，扣案之物，都是搜到的，而義美工廠就在附近等語（見本院八十九年二月十六
    日訊問筆錄），再參以（一）被告自承與丙○○並無任何仇隙，證人丙○○自無
    誣陷之理，且本件係依證人丙○○之證述始能查獲被告，又確在被告住處查獲有
    如事實欄所示之物，足徵證人丙○○並非虛言，（二）被告與證人丙○○交易之
    地點除被告前揭住處外，亦包括其住處附近之義美工廠附近，而義美工廠確係在
    被告前揭住處附近，亦據證人丁○○證述在卷，且為被告所自承，以證人丙○○
    之證述以觀苟非確係被告購買其如何能證述曾在義美工廠附近交易，（三）苟如
    被告所辯阿國與之同住一社區，且其曾介紹予丙○○認識，豈可能均無法提供其
    真實姓名以供本院調查？是以，上開證人丙○○之證述應堪採信。雖證人甲○○
    （即警衛）到庭證稱：聽過阿國其人，但不知真實姓名等語（見本院八十九年五
    月十七日審理筆錄），惟仍無法確認是否確有阿國其人，自亦無法為被告有利之
    認定。此外，並有在戊○○前揭住處扣得其安非他命三小包（驗餘淨重零點捌
    零貳公克）、含安非他命殘渣之塑膠袋小包及分裝袋一大包（內八十六個小包
    ）、磅秤一個、分裝吸管二支扣案可稽，且該分裝袋一大包，內有八十六個小包
    ，亦據本院當庭勘驗在卷，而上開扣案之分裝袋、磅秤及分裝吸管，均屬販賣所
    必需之物，又係在被告房間內搜得，又無法證明係他人所有，應屬被告所有無訛
    。綜上，被告所辯，顯係卸責之詞，均不足採信，本件事證明確，被告犯行，應
    堪認定。
二、核被告所為，係犯毒品危害防治條例第四條第二項之販賣第二級毒品罪。其先後
    各有三次販賣安非他命之犯行，時間緊接，構成要件相同，顯係基於概括犯意反
    覆為之，應依連續犯規定論以一罪，除販賣第二級毒品之法定本刑無期徒刑部分
    依法不得加重外，餘依法加重其刑。至其三次販賣前後持有第二級毒品之低度行
    為，應為販賣之高度行為所吸收，均不另論罪。又被告前曾八十四年間因違反藥
    事法等案件，經本院判決有期徒刑六月確定，於八十五年二月十八日執行完畢，
    此有本院被告全國前案紀錄表及台灣桃園地方法院檢察署刑案資料查註紀錄表附
    卷可按，五年內再犯有期徒刑以上之罪為累犯，除販賣第二級毒品之法定本刑無
    期徒刑部分應依法不得加重外，餘依法遞加重其刑。爰審酌被告犯罪動機、目的
    、販賣安非他命之次數、犯行所生之危害，販安可牟取不法利益之多寡及其犯後
    態度等一切情狀，量處如主文所示之刑。
三、扣案之安非他命小包（驗餘淨重零點捌零貳公克）及含安非他命殘渣之塑膠
    袋小包，其中因塑膠袋與安非他命無從剝離，均為毒品，爰依毒品危害防治條
    例第十八條第一項前段之規定予以沒收銷燬之；至未扣案之販賣安非他命所得新
    台幣一萬五千元及扣案之分裝袋一大包（內八十六個小包）、磅秤一個、分裝吸
    管二支，分別係被告販賣安非他命所得之財物或供販安所用之物，應依同法第十
    九條第一項規定，宣告沒收之，而新台幣一萬五千元部分為現行通用之貨幣，如
    全部或一部不能沒收時，應以其財產抵償之。至其他扣案之物，核與本件無關，
    爰不另為沒收之諭知。
四、另被告戊○○於八十七年八月二十日至九月上旬，為觀察勒戒之期間，自無販賣
    安非他命之犯行之問題，併此敘明。
據上論斷，應依刑事訴訟法第二百九十九條第一項前段，毒品危害防治條例第四條第
二項、第十八條第一項前段、第十九條第一項，刑法第十一條、第五十六條、第四十
七條，判決如主文。
本案經檢察官魏雯祈到庭執行職務。
中      華      民      國      八十九    年    五      月    三十一  日
                                臺灣桃園地方法院刑事第二庭
                                      法  官  吳進發
右正本證明與原本無異。
如不服本判決，應於判決送達後十日內向本院提出上訴狀( 應附繕本 )，上訴於
臺灣高等法院。
                                      書記官   陳靜娟
中      華      民      國      八十九    年     六     月      七    日
毒品危害防制條例第四條（第二項）
製迼、運輸、販賣第二級毒品者，處無期徒刑或七年以上有期徒刑，得併科新台幣七
百萬元以下罰金。
毒品危害防制條例第十八條（第一項）
查獲之毒品及專供製造或施用毒品之器具，不問屬於犯人與否，均沒收銷燬之。但合
於醫藥或研究之用者，得不予銷燬。


司法院資訊處製作；財團法人民間司法改革基金會備份。
